【裁判字號】    95,抗,126
【裁判日期】    950227
【裁判案由】    聲請單獨宣告沒收
【裁判全文】
臺灣高等法院臺中分院刑事裁定           95年度抗字第126號
抗  告  人  臺灣臺中地方法院檢察署檢察官
被      告  甲○○
上列抗告人因聲請單獨宣告沒收案件，不服臺灣臺中地方法院中
華民國95年1月18日裁定（95年度聲字第373號）提起抗告，本院
裁定如下：
    主  文
抗告駁回。
    理  由
一、本件抗告意旨略以：原審認扣案電子遊戲機4台及賭資新台
    幣49,470元，非屬被告甲○○所有而駁回聲請，固非無見，
    但被告甲○○係與年籍姓名不詳之阿興、胡仔、阿枝、阿豐
    共同犯罪，上述扣案物為共同被告所有之物，應依刑事訴訟
    法第259條之1規定宣告沒收云云。
二、經查：按檢察官依刑事訴訟法第253條或第253條之1為不起
    訴或緩起訴之處分者，對供犯罪所用、供犯罪預備或因犯罪
    所得之物，以屬於被告者為限，得單獨聲請法院宣告沒收，
    刑事訴訟法第259條之1定有明文。所以，依該規定得單獨聲
    請宣告沒收者，以屬於刑事訴訟程序中經列為被告者為限。
    經查：本件被告甲○○因違反電子遊戲場業管理條例等案件
    ，固經臺灣臺中地方法院檢察署檢察官於93年4月30日以93
    年度速偵字第548號為緩起訴處分，並經臺灣高等法院臺中
    分院檢察署檢察長駁回再議處分在案，且自93年5月26日起
    算，緩起訴期間為1年，於94年5月25日期滿未經撤銷而確定
    ，有該緩起訴處分書、臺灣高等法院臺中分院檢察署93年度
    上職議字第2202號處分書、臺灣臺中地方法院檢察署檢察官
    執行緩起訴處分命令通知書各1份在卷可考。又被告於警詢
    中係供稱：扣案電玩為綽號阿興、胡仔、阿枝、阿豐等4名
    年籍不詳男子所擺放的等語，又卷附之該緩起訴處分書亦認
    定該扣案物係綽號阿興、胡仔、阿枝、阿豐等4名年籍不詳
    男子所提供，此外，查無其他證據足以證明該扣案物係被告
    甲○○所有之物，又上述綽號阿興、胡仔、阿枝、阿豐等4
    名年籍不詳男子固係上述緩起訴處分書所認定之共犯，但因
    無姓名年籍資料，未經列為被告，並非訴訟程序中之共同被
    告，與上述刑事訴訟法第259條之1規定以屬於被告者為限得
    單獨聲請宣告沒收之規定不符，原審因認扣案之電子遊戲機
    4 台及賭資49,470元均非屬被告甲○○所有之物，而駁回聲
    請，認事用法並無違誤，本件抗告仍認上述綽號阿興、胡仔
    、阿枝、阿豐等4名年籍不詳男子為共同被告云云，並無理
    由，應予駁回。
三、據上論結，應依刑事訴訟法第412條，裁定如主文。
中    華    民    國    95    年    2     月   27     日
            刑事第九庭  審判長法  官  陳  筱  珮
                              法  官  趙  春  碧
                              法  官  余  仕  明
上列正本證明與原本無異。
不得抗告。
                              書記官  林  玉  惠
中    華    民    國    95    年    3    月  1        日
                                                      Ａ


司法院資訊處製作；財團法人民間司法改革基金會備份。
